最　高　行　政　法　院　裁　定　　　　　　　　　　九十三年度裁字第三○六號
　　抗　告　人　立豐食品股份有限公司
　　代　表　人　甲○○
右抗告人因與相對人財政部高雄關稅局間虛報進口貨物事件，對於中華民國九十一年
十二月十九日高雄高等行政法院九十一年度訴字第七五一號裁定提起抗告，本院裁定
如左︰
　　主  文
抗告駁回。
抗告訴訟費用由抗告人負擔。
　　理  由
一、按抗告法院認抗告為不合法或無理由者，應為駁回抗告之裁定。
二、本件抗告意旨略謂：原裁定認證人林巧菱證言為不可信，因以抗告人遲誤提起訴
    願之法定不變期間，駁回抗告人在原審之訴。惟查(一)、郵差送達掛號郵件時，一
    般係由收件人將印章交由郵差自行在掛號郵件送達回執上蓋章，郵差蓋完章後，
    再將印章連同郵件一併交付收件人，因此，收件人不可能知悉郵差究竟是蓋幾張
    送達回執。本件證人林巧菱雖證稱其蓋四張送達證書，其證詞應係其記憶不清所
    致，並非有與事實不符之陳述，尚難據以認其證詞不足採信。(二)九十一年一月二
    十四日雖為星期四，並非例假日，上訴人公司有正常上班，然證人林巧菱係從事
    包裝工作之勞工，並非經辦業務之員工，而上訴人公司之包裝工廠與辦公室是分
    開的，林巧菱至上訴人公司時，在辦公室內未遇見其昔日亦從事包裝工作之同事
    ，並無可議，而林巧菱在上訴人之辦公室時，郵差將掛號郵件送來，因辦公室內
    適無員工在場，乃持上訴人公司及負責人印章交由郵差蓋章收受，亦無與常情不
    符之處。(三)證人林巧菱雖證述其九十一年一月二十四日上午搭火車南下至彰化，
    約十二時到達抗告人處所，與送達證書上所載送達時間為九十一年一月二十四日
    上午十點五十九分之情不符，然自九十一年一月二十四日至原審法院九十一年十
    二月十七日開庭之時，已近一年之時間，對於確實收受之時間究為何時，上午或
    下午，記憶必已模糊，參以，林巧菱若係作偽證，衡情，其大可回答因時間相隔
    已久，已記憶不清，何必強為回答。惟林巧菱卻將其當日之行程等一切細節均詳
    細陳述，若非是其身經歷之事實，在開庭時對法官之訊問，一般人豈能編排出如
    此詳細之謊言，足見林巧菱之證詞並無違背經驗法則，雖與送達證書上所載之時
    間不合，仍難遽予推斷必與實情不符等語。
三、本件抗告人因虛報進口貨物事件，於民國（下同）九十一年一月二十四日由抗告
    人代表人甲○○收受相對人九十一年一月二十二日關緝字第九一○六○○五六號
    復查決定書，此有系爭掛號郵件送達證書附卷可稽。抗告人雖主張系爭送達證書
    ，固蓋有抗告人及負責人甲○○之大、小印章，但實際收受者係抗告人已離職之
    員工林巧菱；而林巧菱並非抗告人之「受僱人」或「郵件接收人員」，亦非甲○
    ○之「同居人」本件送達難謂合法云云。惟原審審酌調查證據之結果，以證人林
    巧菱縱為抗告人之離職員工屬實，然原審於九十一年十二月十七日行準備程序時
    ，林巧菱到庭結證，陳稱：其係於九十一年一月二十四日（星期四）上午，先後
    搭乘火車及計程車南下探望昔日同事，並於同日用完午餐後，即十二點多到達抗
    告人處所，系爭復查決定書則於下午由郵差送達乙節；此與上開送達證書記載送
    達時間為同日（二十四日）上午十點五十九分顯不相符。又林巧菱另稱其因當天
    未見到公司任何員工，即自行持公司、負責人印章代為收受郵件後，即放置在一
    位員工之抽屜內，並未告知任何人等情；然查九十一年一月二十四日為星期四，
    並非例假日，則抗告人處所無任何員工留守，而任令已離職員工隨意取得公司印
    章，簽收掛號郵件，實有違一般常理。再者，林巧菱復證稱：其當天下午收到四
    封郵件，蓋四張送達證書云云；惟觀諸附卷之送達證書，實際上應係四份相對人
    處分書裝入一封郵件，而僅有一張送達證書，此由卷附之送達證書上載明送達郵
    件「共四份」，證人林巧菱就系爭復查決定書送達時間及收受件數等重要事項，
    所為證詞均與實情顯不相符，亦不合常理，且其對上開證詞之疑義亦均未能提出
    任何說明，此有前揭送達證書可稽，林巧菱所為證詞顯有偏頗之虞，而無法作為
    證明其確有代為收受系爭復查決定書事實之證據。抗告人復未為其他舉證，自無
    法推翻前揭蓋有公司及負責人印章及勾有本人收受之合法送達證書，所記載送達
    日期之效力。準此，系爭復查決定書既於九十一年一月二十四日合法送達抗告人
    收受，茲因抗告人設址於彰化縣，計其提起訴願之期間，應扣除在途期間五日，
    即應自九十一年一月二十五日起算，至同年二月二十八日屆滿，但因該日適為和
    平紀念日，依訴願法第十七條及民法第一百二十二條規定，以次日（同年三月一
    日）代之。抗告人遲至九十一年五月十三日始向財政部提起訴願，此有訴願書上
    收文日戳可按，訴願決定以其訴願已逾法定不變期間，不予受理，自無不合。抗
    告人復對之提起行政訴訟，顯非合法，乃依行政訴訟法第一百零七條第一項第十
    款規定，駁回其訴，核無不合。至訴願法第八十條第一項雖規定：「提起訴願因
    逾法定期間而為不受理決定時，原行政處分顯屬違法或不當者，原行政處分機關
    或其上級機關得依職權撤銷或變更之」，並非授予受處分人於行政處分因訴願逾
    期確定後，有向原行政機關請求變更或撤銷原行政處分之權利，本件抗告人於原
    行政處分確定後，認其顯屬違法或不當，請求相對人及其上級機關依職權撤銷或
    變更之，即難准許。本件抗告意旨猶執前詞，指摘原裁定違誤，聲明廢棄，其抗
    告為無理由，應予駁回。
四、依行政訴訟法第一百零四條、民事訴訟法第九十五條、第七十八條，裁定如主文
    。
中　　華　　民　　國　　九十三　　　年　　　三　　　　月　　　十八　　　日
                    最 高 行 政 法 院  第 四 庭
                                審 判 長 法  官　　　徐　樹　海
                                         法  官      鄭　淑　貞
                                         法  官　　　黃　合　文
                                         法  官　　　高　啟　燦
                                         法  官　　　吳　錦　龍
右  正  本  證  明  與  原  本  無  異
　　　　　　　　　　　　　　　　　　　　 法院書記官　莊　俊　亨
中　　華　　民　　國　　九十三　　　年　　　三　　　　月　　　十九　　　日
